【裁判字號】    98,台上,846
【裁判日期】    980219
【裁判案由】    違反毒品危害防制條例
【裁判全文】
最高法院刑事判決              九十八年度台上字第八四六號
上  訴  人  甲○○
上列上訴人因違反毒品危害防制條例案件，不服台灣高等法院台
中分院中華民國九十七年十二月十五日第二審判決（九十七年度
上訴字第三０三九號，起訴案號：台灣彰化地方法院檢察署九十
七年度偵字第五四六二號），提起上訴，本院判決如下：
    主  文
原判決撤銷，發回台灣高等法院台中分院。
    理  由
本件原判決以上訴人甲○○因違反毒品危害防制條例案件，不服
第一審論處其販賣第一級毒品罪刑（共四罪，均累犯，定執行刑
為有期徒刑十六年六月）之科刑判決，於法定期間提起第二審上
訴，其上訴理由僅載稱：證人楊子鋒、趙文雄之供述不實，未能
採信，第一審判決認事用法即有未當，請依法撤銷，另為無罪之
諭知。惟第一審判決認楊子鋒、趙文雄之證述可採，業於理由內
敘述綦詳，上訴書狀並未敘明楊子鋒、趙文雄之證述有何不實，
亦未具體指摘第一審判決有何不當或違法，其上訴顯無具體理由
而不合法定程式，依刑事訴訟法第三百六十七條前段、第三百七
十二條之規定，駁回上訴人在第二審之上訴。固非無見。
惟查，不服第一審判決而上訴於第二審法院者，應提出上訴書狀
，上訴書狀應敘述具體理由，刑事訴訟法第三百六十一條第一、
二項定有明文。所謂「應敘述具體理由」，指就不服判決之理由
為具體之敘述而非空泛之指摘而言。上訴理由就其所主張第一審
判決有違法或不當之情形，如已舉出該案相關之具體事由，足為
其理由之所憑，即不能認係徒托空言或漫事指摘，縱其所舉理由
經調查結果並無可採，要屬上訴有無理由之範疇，尚難遽謂未敘
述具體理由。本件上訴人除於民國九十七年十一月二十四日提出
上載內容之刑事上訴狀外，復於同年十二月十五日提出刑事準備
狀，針對第一審判決認事、用法如何不當或違法，提出指摘，並
聲請調查證據，有該準備書狀附卷可稽（見原審卷第六二、六三
頁）。上訴人既已舉上開具體事由為依據，即難謂上訴書狀未敘
述具體理由。原審未加審酌、說明有如何不符合刑事訴訟法第三
百六十一條第二項所稱具體理由之情形，即於同日認上訴人之上
訴未敘述具體理由而不合法定程式，駁回其上訴，自嫌速斷而難
昭折服。上訴意旨執以指摘原判決不當，非無理由，應認原判決
有撤銷發回更審之原因。
據上論結，應依刑事訴訟法第三百九十七條、第四百零一條，判
決如主文。
中    華    民    國  九十八  年    二    月   十九   日
                      最高法院刑事第十二庭
                          審判長法官  石  木  欽
                                法官  洪  佳  濱
                                法官  呂  丹  玉
                                法官  段  景  榕
                                法官  郭  毓  洲
      本件正本證明與原本無異
                                      書  記  官
中    華    民    國  九十八  年    二    月  二十五  日
                                                     M


司法院資訊處製作；財團法人民間司法改革基金會備份。
